臺北高等行政法院判決
　　　　　　　　　　　　　　　　　　 95年度訴字第02060號
　　　　　　　　　　　　　　　.
原　　　告　高雄縣私立安祥老人養護中心
代　表　人　甲○○
被　　　告　行政院勞工委員會
代　表　人　李應元（主任委員）
訴訟代理人　乙○○
　　　　　　丙○○
　　　　　　丁○○
上列當事人間因就業服務法事件，原告不服行政院中華民國95年
4 月17日院臺訴字第0950084404號訴願決定，提起行政訴訟。本
院判決如下：
　　主  文
原告之訴駁回。
訴訟費用由原告負擔。
　　事  實
一、事實概要：
    原告前經被告許可遞補招募外國人1 名，在高雄縣鳳山市○
    ○路49巷6 號，從事機構看護工工作。嗣於民國（下同）94
    年11月17日檢具越南籍DAO THI THUY（下稱D 君）之健康檢
    查證明等文件，向被告申請核發聘僱許可。被告以D 君健康
    檢查結果妊娠呈陽性反應，健康檢查不合格，作成94年12月
    14日勞職外字第0941161075號處分書（下稱原處分），不予
    核發聘僱許可，原告應於該函送達後7 日內，為該外國人辦
    理離境手續使其出國，並得於外國人出國後，檢附相關文件
    申請遞補外國人。原告不服，提起訴願，遭決定駁回，遂提
    起行政訴訟。
二、兩造聲明：
　(一)原告聲明求為判決（原告未於準備程序及言詞辯論期日到場
　　，依其起訴狀所為之聲明及陳述記載）：
    1.訴願決定及原處分均撤銷。
    2.訴訟費用由被告負擔。
　(二)被告聲明求為判決：
    1.原告之訴駁回。
    2.訴訟費用由原告負擔。
三、兩造之爭點：
　(一)原告主張之理由：
    原告引進之越南籍D君於94年11月2日，在高雄市立民生醫院
    作健康檢查，在收到健康檢查報告前，原告並未接到任何通
    知，說明該外勞之檢查情況。待收到檢查報告，已是94年11
    月15日，距離申請聘僱許可函之期限，只剩一天，故先將相
    關資料送交勞委會審核，待日後再行複檢。另D 君在越南已
    施行流產手術，相隔不到一個月，即入境台灣，致檢驗時呈
    陽性反應。該外勞嗣後至醫院檢查，證實子宮內已無胚胎著
    床。又因醫院在電話聯絡實務上並不確實，而影響了此名外
    籍看護工之工作權，實屬不當，請求判決如訴之聲明所示。
  (二)被告主張之理由：
    原告所招募之D君於94年11月2日至高雄市立民生醫院接受入
    國後3日內之健康檢查，其中妊娠檢查項目為陽性反應， 並
    註記「雇主不願意複檢」。依受聘僱外國人健康檢查管理辦
    法第8條第1項、第2項規定，D君應自高雄市立民生醫院於94
    年11月3日通知日起7日內重新採樣， 原告於94年11月7日回
    覆不願意複驗。是D 君業經指定醫院檢驗確認妊娠檢查不合
    格，經通知應複驗而回覆不願意複驗，即不合於聘僱之要件
    。且妊娠檢查項目非屬受聘僱外國人健康檢查管理辦法第8
    條第2 項但書所規定得複檢之項目，故被告以D 君健康檢查
    不合格，不予核發聘僱許可，限期令原告為D 君辦理離境手
    續，並使其出國，於法並無不合。原處分並無違法或不當而
    損害人民之權利或利益之情形，原告之訴為無理由，應予駁
    回。
　　理  由
一、本件原告經合法通知，未於言詞辯論期日到場，核無行政訴
    訟法第218 條準用民事訴訟法第386 條各款所列情形，爰併
    準用民事訴訟法第385 條第1 項前段規定，依被告之聲請，
    由其一造辯論而為判決。
二、原告起訴主張:原告引進之D 君於94年11月2日，在高雄市立
　　民生醫院作健康檢查，因D 君在越南施行流產手術，相隔不
    到1個月，即入境台灣，致檢驗時呈陽性反應。嗣D君再至醫
    院檢查，證實子宮內已無胚胎著床，求為判決如聲明所示云
    云。
三、被告則以:原告所招募之D君於94年11月2 日至高雄市立民生
    醫院接受入國後3 日內之健康檢查，其中妊娠檢查項目為陽
    性反應，並註記「雇主不願意複檢」。是外國人D 君經指定
    醫院檢驗確認妊娠檢查不合格，又不願意接受複驗，自不合
    於聘僱之要件。且妊娠檢查項目非屬受聘僱外國人健康檢查
    管理辦法第8條第2項但書所規定得複檢之項目，故原處分並
    無違誤，求為判決駁回原告之訴等語，資為抗辯。
四、按就業服務法第48條第1項前段、第3項及第5項規定「 雇主
    聘僱外國人工作，應檢具有關文件，向中央主管機關申請許
    可。」「 第1項受聘僱外國人入境前後之健康檢查管理辦法
    ，由中央衛生主管機關會商中央主管機關定之。」「受聘僱
    之外國人健康檢查不合格經限令出國者，雇主應即督促其出
    國。」第54條第1項第14款規定「雇主聘僱外國人從事第46
    條第1項第8款至第11款規定之工作，有下列情事之一者，中
    央主管機關應不予核發招募許可、聘僱許可或展延聘僱許可
    ；其已核發招募許可者，得中止引進：．．．十四、違反本
    法或依第48條第2項、第3項、第49條所發布之命令。．．．
    」次按受聘僱外國人健康檢查管理辦法第2條第3款規定「本
    辦法用詞定義如下：一‧‧‧三、丙類人員：指受聘僱從事
    本法第46條第1項第8款至第11款規定工作之外國人。‧‧‧
    」第6條規定「雇主於丙類人員入國後3日內，應安排其至指
    定醫院接受健康檢查；其檢查項目與前條同。雇主申請前項
    人員聘僱許可時，應檢具指定醫院核發之健康檢查合格證明
    。」第8條第1項規定「指定醫院健康檢查檢驗項目不合格之
    認定及處理原則如附表3」該辦法附表3關於妊娠檢查檢驗項
    目不合格之認定及處理原則：妊娠檢查結果為陽性反應時，
    指定醫院需於24小時內通知雇主， 並自通知之日起7日內重
    新採樣確認，複驗完成後方可發出健康檢查證明；並請於健
    康檢查證明標註「已經採檢確認」。如經通知後，未配合於
    規定時限內確認採檢，亦請標註「經通知後，未配合採檢確
    認」。
五、查原告前經被告許可遞補招募外國人1 名，在高雄縣鳳山市
    ○○路49巷6號，從事機構看護工工作。嗣於94年11月17 日
    檢具越南籍D 君之健康檢查證明等文件，向被告申請核發聘
    僱許可。被告以D 君健康檢查結果妊娠呈陽性反應，健康檢
    查不合格，作成原處分，不予核發聘僱許可，原告應於該函
    送達後7 日內，為該外國人辦理離境手續使其出國，並得於
    外國人出國後，檢附相關文件申請遞補外國人。原告不服，
    提起訴願，遭決定駁回，遂提起行政訴訟等事實，有高雄市
    立民生醫院外籍勞工健康檢查證明（丙類）應檢查項目表、
    高雄市立民生醫院94年11月8 日開立之外籍勞工健康檢查證
    明及11月外籍勞工體檢異常名冊影本等件為證，並為兩造所
    不爭，堪以憑認。則原處分以該外國人健康檢查結果妊娠呈
    陽性反應，健康檢查不合格，否准核發聘僱許可，自屬合法
    。原告雖於原處分作成後，補提國軍高雄總醫院附設民眾診
    療服務處於94年12月20日開立D 君無懷孕現象之診斷證明書
    ，惟該醫院並非被告指定之檢查醫院，且已逾前揭複檢之期
    限，與受聘僱外國人健康檢查管理辦法第8 條第1 項之規定
    不符，尚難據為有利於原告之認定，是其主張，尚非可採。
六、綜上所述，原告主張各節，均無可採，原處分否准原告所請
    ，核無違誤，訴願決定予以維持，亦無不合。原告仍執前詞
    ，訴請撤銷，為無理由，應予駁回。
七、據上論結，本件原告之訴為無理由，爰依行政訴訟法第98條
    第3 項前段、第218 條，民事訴訟法第385 條第1 項前段，
    判決如主文。
中　　華　　民　　國　　96　　年　　2　　月　 　8　 　日
                        第四庭審判長 法  官  侯東昇
                                     法  官  李玉卿
                                     法  官　林惠瑜
上為正本係照原本作成。
如不服本判決，應於送達後20日內，向本院提出上訴狀並表明上
訴理由，如於本判決宣示後送達前提起上訴者，應於判決送達後
20日內補提上訴理由書（須按他造人數附繕本）。
中　　華　　民　　國　　96　　年　　2  　月　 　8 　　日
                                     書記官  劉道文
